臺灣高等法院高雄分院刑事判決　　　　　九十一年度上訴字第一九九號
　　上訴人　台灣高雄地方法院檢察署檢察官
　　被　告　乙○○　男( 民國.
右上訴人因被告違反毒品危害防制條例案件，不服臺灣高雄地方法院九十一年度訴字
第二０九七號中華民國九十一年十月十八日第一審判決（起訴案號：臺灣高雄地方法
院檢察署九十一年度毒偵字第三一六三號、併辦案號：同署九十一年度毒偵字第四三
０八、六二五九號），提起上訴，本院判決如左：
      主      文
上訴駁回。
      事      實
一、乙○○前於民國八十三年間因偽造文書案件，經原審判處有期徒刑三月確定，並
    於八十六年十二月八日執行完畢，前於八十七年六月間因施用毒品案件，經臺灣
    高雄地方法院檢察署檢察官聲請原審於八十七年六月二十六日以八十七年毒聲字
    第六一五號裁定送勒戒處所觀察、勒戒後，認有繼續施用毒品之傾向，再經檢察
    官聲請原審於八十七年七月三十日以八十七年毒聲字第一四七三號裁定令入戒治
    處所施以強制戒治，於強制戒治期滿後，經檢察官於八十九年九月十五日以八十
    九年度戒毒偵字第一○○○號為不起訴處分確定。詎其明知海洛因業經甲告列為
    毒品危害防制條例第二條第二項第一款之第一級毒品，不得非法持有、施用，竟
    猶不知戒絕悔改，仍基於施用第一級毒品海洛因之概括犯意，自九十一年二月二
    十八日起至九十一年九月八日止（不含甲權力拘束期間在內），連續在高雄縣、
    市等地施用第一級毒品海洛因多次。嗣於九十一年三月一日在高雄縣警察局鳳山
    分局採尿室經警採取其尿液送檢驗結果，呈嗎啡陽性反應而查獲，再於九十一年
    八月一日下午一時三十分許，在高雄市○鎮區○○路仁愛甲園內涼亭查獲，並扣
    得乙○○所有供其施用之第一級毒品海洛因三包（合計淨重○‧二五甲克），經
    警採尿送驗結果，呈現嗎啡陽性反應。又於九十一年九月八日十六時四十分許，
    在高雄縣鳳山市○○街一八九號前，經警盤查發現其手臂有多處針孔痕跡，又經
    警採其尿液送驗，呈現嗎啡陽性反應，而查獲上情。
二、案經高雄縣警察局鳳山分局及高雄市政府警察局前鎮分局分別移送臺灣高雄地方
    法院檢察署檢察官偵查起訴及移送併辦。
      理      由
一、右開事實，業據被告林丁隆分別於原審及本院供承不諱，而被告先後於九十一年
    三月一日、九十一年八月一日及九十一年九月八日為警查獲時，經警採取其尿液
    送檢驗結果，均呈嗎啡陽性反應，有台灣檢驗科技股份有限甲司九十一年三月十
    七日編號ＫＺ000000000000號濫用藥物尿液檢驗報告、高雄市立凱
    旋醫院九十一年八月十二日及高雄縣衛生局九十一年九月廿六日九一煙檢字第一
    五四六號煙毒尿液檢驗成績書各一紙在卷可稽，而海洛因施用入人體後水解還原
    成嗎啡，再循嗎啡之代謝方式排出體外，已據行政院衛生署藥物食品檢驗局（73
    ）藥檢壹字第０三０二二一號函敘明綦詳。又上開扣案疑似第一級毒品海洛因之
    白色粉末三包，經送請法務部調查局鑑定結果，確係海洛因成分（合計淨重○‧
    二五甲克），有法務部調查局九十一年九月三日調科壹字第二二○○一三九五一
    號鑑定通知書一紙附卷可稽，此外，復有前開第一級毒品海洛因三包（合計淨重
    ○‧二五甲克）扣案可資佐證，被告前開自白與事實相符，自可採為認定犯罪之
    依據，其有施用第一級毒品海洛因之犯行，至為明確。再查，被告前於八十七年
    間因犯施用毒品案件，經檢察官聲請原審於八十七年六月二十六日以八十七年毒
    聲字第六一五號裁定送勒戒處所觀察、勒戒後，認有繼續施用毒品之傾向，再經
    檢察官聲請原審於八十七年七月三十日以八十七年毒聲字第一四七三號裁定令入
    戒治處所施以強制戒治，於強制戒治期滿後，經檢察官於八十九年九月十五日以
    八十九年度戒毒偵字第一○○○號為不起訴處分確定之事實，有該不起訴處分書
    、臺灣高等法院被告全國前案紀錄表、臺灣高雄地方法院檢察署刑案資料查註紀
    錄表各一份在卷可稽，被告於觀察勒戒、強制戒治期滿經檢察官不起訴處分後，
    五年內再犯本件施用第一級毒品犯行，事證明確，犯行堪以認定。
二、查海洛因係毒品危害防制條例第二條第二項第一款所稱之第一級毒品，均不得持
    有、施用。次按犯毒品危害防制條例第十條施用第一、二級毒品罪者，依同條例
    第二十條第一項、第二項後段、第二十三條第一項、第二項前段規定，檢察官應
    先將被告送勒戒處所觀察、勒戒，經觀察、勒戒後，認有繼續施用毒品傾向者，
    應由檢察官聲請法院裁定令入戒治處所施以強制戒治，強制戒治期滿或交付保護
    管束期滿，始得由檢察官為不起訴處分。而依上開規定為不起訴處分後，五年內
    再犯同條例第十條施用第一級毒品罪者，除由檢察官聲請法院裁定先令入戒治處
    所施以強制戒治外，刑責部分仍應依通常刑事訴訟程序追訴處罰，此觀同條例第
    二十三條第二項規定自明。本件被告前既已因施用毒品案件，經原審送勒戒處所
    觀察、勒戒後，認有繼續施用毒品傾向，再裁定令入戒治處所施以強制戒治，於
    強制戒治期滿後，經檢察官不起訴處分確定在案，其於不起訴處分確定後五年內
    再犯上開施用第一級毒品犯行，依法即應予以論罪科刑，故核被告所為，係犯毒
    品危害防制條例第十條第一項施用第一級毒品罪。被告先後多次施用第一級毒品
    海洛因之犯行，時間緊接，反覆為之，所犯又係同一罪名之罪，顯係基於概括犯
    意為之，應依連續犯規定論以一罪，並加重其刑。至被告多次持有第一級毒品犯
    行，亦係基於概括之犯意反覆為之，本亦應以連續持有論，惟其持有後進而施用
    ，其持有之低度行為均應被施用之高度行為所吸收，不另論其持有毒品罪。甲訴
    人雖僅就被告於九十一年三月一日上午十一時許查獲前最後一次施用海洛因犯行
    起訴，餘者即移送併辦部分（即九十一年三月一日上午十一時起至九十一年九月
    八日止施用第一級毒品犯行），與起訴事實具有連續犯關係，係裁判上一罪，為
    起訴效力所及，本院自得一併審理。又被告前於八十三年間因偽造文書案件，經
    原審判處有期徒刑三月確定，並於八十六年十二月八日執行完畢之事實，有臺灣
    高等法院被告全國前案紀錄表及臺灣高雄地方法院檢察署刑案資料查註紀錄表各
    一份在卷可稽，其於有期徒刑之執行完畢五年以內再犯本件有期徒刑以上之罪，
    為累犯，依刑法第四十七條規定遞加重其刑。
三、原審因而適用毒品危害防制條例第十條第一項、第二十三條第二項、第十八條第
    一項前段、刑法第十一條、第五十六條、第四十七條之規定，並審酌被告有前開
    偽造文書及煙毒前科，有臺灣高雄地方法院檢察署刑案資料查註紀錄表在卷可稽
    ，素行不佳，其於毒品危害防制條例施行後復因施用毒品，經觀察、勒戒及強制
    戒治，由檢察官為不起訴處分確定後，仍未戒絕毒品，再犯相同之罪，顯見其無
    戒毒悔改之意，有再入監矯治必要，並念其施用毒品乃自戕一己之身體健康，尚
    未害及他人，且其犯後已坦承犯行，態度良好等一切情狀，量處有期徒刑八月。
    並認扣案之第一級毒品海洛因三包（合計淨重○‧二五甲克）係屬毒品，已如前
    述，爰依毒品危害防制條例第十八條第一項前段規定宣告沒收並銷燬之。至鑑驗
    耗用之毒品，既已滅失，即無庸再為沒收銷燬之諭知。經核原判決認事用法並無
    不合，量刑亦屬適度。甲訴人上訴意旨，雖執：被告移送併辦部分犯行，與起訴
    事實具有連續犯關係，係裁判上一罪，為起訴效力所及，自應一併審理，原審未
    及審酌，難認允當等詞，指摘原判決不當。惟查被告移送併辦（即九十一年三月
    一日上午十一時起至同年九月八日止施用海洛因之行為）部分犯行，業據原審併
    案審理，已如前述，尚無未及審酌之情形，甲訴人上訴意旨，仍執前詞，指摘原
    判決不當，為無理由，應予駁回。
據上論斷，應依刑事訴訟法第三百六十八條，判決如主文。
本案經檢察官彭南雄到庭執行職務。
中    華    民    國        九十一      年     十二     月    三十一    日
                              臺灣高等法院高雄分院刑事第三庭
                                  審判長法官  周賢銳
                                        法官  莊崑山
                                        法官  謝宏宗
右正本證明與原本無異。
如不服本判決應於收受本判決後十日內向本院提出上訴書狀，其未述上訴理由者，
並得於提起上訴後十日內向本院補提理由書狀（均須按他造當事人之人數附繕本)「
切勿逕送上級法院」。
                                      書記官  王秀娟
中    華    民    國        九十二      年      一      月      三      日
附錄：本判決論罪科刑法條：
毒品危害防制條例第十條第一項
施用第一級毒品者，處六月以上五年以下有期徒刑。
                                                                      Ｈ
